【裁判字號】    98,上易,1617
【裁判日期】    980908
【裁判案由】    詐欺
【裁判全文】
臺灣高等法院刑事判決                98年度上易字第1617號
上  訴  人  臺灣板橋地方法院檢察署檢察官
被      告  乙○○原名袁大淵
            甲○○
            丁○○
上列一  人
選任辯護人  李宜光律師
被      告  戊○○原名蔡政泰
                    男  33歲（民國○○年○月○○日生）
                    身分證統一編號：Ｚ000000000號
                    住台北市○○區○○街47巷20號4樓
上列上訴人因詐欺案件，不服臺灣板橋地方法院96年度易字第39
07號、97年度易字第1970號，中華民國98年4月10日第一審判決
（起訴案號：臺灣板橋地方法院檢察署96年度偵字第26618號及
追加起訴案號：臺灣板橋地方法院檢察署97年度偵字第13837號
），提起上訴，本院判決如下：
    主  文
上訴駁回。
    理  由
一、公訴意旨及追加起訴意旨略以：被告乙○○（原名袁大淵）
    、甲○○、丁○○於民國91年、92年間，在大地生活事業股
    份有限公司（下稱大地公司）分別擔任經理、課長、業務員
    之職務，乙○○、丁○○負責向不特定之人推銷慈恩園寶塔
    諴業股份有限公司（下稱慈恩園公司）慈恩園塔位之工作，
    甲○○則負責銷售慈關生命事業有限公司（下稱慈關公司）
    慈愛卡（享有葬喪禮儀服務及優惠價格）之工作；被告戊○○（原名蔡政泰）則於94年間，在衡科實業有限公司（下稱
    衡科公司）擔任業務員，負責銷售衡科公司仁本卡（享有葬
    喪禮儀服務及優惠價格）之工作；詎被告乙○○、甲○○、
    丁○○3人共同基於意圖為自己或大地公司不法所有之犯意
    聯絡，被告戊○○基於意圖為自己或衡科公司不法之所有，
    而為下列犯行：
  (一)91年6月間，被告丁○○在臺北縣中和市○○路369巷2號之8
    三樓丙○○○住處，向丙○○○謊稱購買慈恩園塔位，3個
    月內可要求大地公司代為銷售，並可賺取價差等詞，致丙○○○陷於錯誤，以每個塔位新台幣（下同）8萬2千元之代價
    ，向被告丁○○購買8個，共計65萬6千元，嗣丙○○○匯款
    後向丁○○要求轉售，丁○○一再拖延，並未代為轉售。
  (二)91年10月至12月間，被告乙○○在臺北縣中和市○○路369
    巷2號之8三樓丙○○○住處，向丙○○○謊稱購買慈恩園塔
    位，3個月內可要求大地公司代為銷售，並可賺取價差等詞
    ，致丙○○○陷於錯誤，以每個塔位8萬2千元之代價，購買
    50 個塔位，共計410萬元，嗣丙○○○匯款後向乙○○要求
    轉售，乙○○一再拖延，並未代為轉售。
  (三)92年6月間，被告甲○○向丙○○○謊稱要幫忙代為銷售慈
    恩園塔位，惟要搭配慈觀公司之慈愛卡比較好賣等詞，致丙○○○陷於錯誤，以每張慈愛卡6萬元之代價，購買15張慈
    愛卡，共計90萬元，嗣丙○○○由被告甲○○陪同至臺北市
    ○○○路泛亞銀行匯款90萬元後，被告甲○○即避不見面，
    並未代為轉售。
  (四)92年12月5日，被告丁○○再向丙○○○謊稱之前購買之慈
    恩園塔位，可以1個塔位換1份生前契約等詞，致丙○○○再
    陷於錯誤，以1個塔位損失2千元之代價，與被告丁○○交換
    全安泰股份有限公司（下稱全安泰公司）之生前契約32份，
    共計損失6萬4千元後，被告丁○○即置之不理，並未代為轉
    售。
  (五)94年4月27日，被告戊○○向丙○○○謊稱1個月內可以幫忙
    代為銷售塔位，惟要搭配衡科公司的生前契約（即仁本卡，
    後改名為鴻運卡）一起賣等詞，致丙○○○陷於錯誤，以1
    張6 萬6千元之代價，購買4張仁本卡，共計26萬4千元，詎
    被告戊○○取得款項，即避不見面，並未代為轉售，丙○○○至此始知受騙；因認被告等人均涉有刑法第339條第1項之
    詐欺取財犯嫌等語。
二、按犯罪事實應依證據認定之，無證據不得認定犯罪事實；不
    能證明被告犯罪者，應諭知無罪之判決，刑事訴訟法第 154
    條第2項、第301條第1 項分別定有明文。又事實之認定，應
    憑證據，如未能發現相當證據，或證據不足以證明，自不能
    以推測或擬制之方法，為裁判基礎；且認定犯罪事實所憑之
    證據，雖不以直接證據為限，間接證據亦包括在內，然而無
    論直接證據或間接證據，其為訴訟上之證明，須於通常一般
    之人均不致有所懷疑，而得確信其為真實之程度者，始得據
    為有罪之認定，倘其證明尚未達到此一程度，而有合理之懷
    疑存在而無從使事實審法院得有罪之確信時，即應由法院為
    被告無罪之判決（最高法院40年度台上字第86號、76年度台
    上字第4986號判例參照）。
三、本件公訴人認被告等均涉有刑法第339條第1項之詐欺取財犯
    嫌，無非係以證人即告訴人丙○○○指述、被告等人供述、
    告訴人向被告乙○○購買靈骨塔位之統一發票2張、匯款單2
    張、慈恩園寶塔永久使用權狀1份、被告甲○○以每張慈愛
    卡6萬元之代價，出售15張慈愛卡，共計90萬元予告訴人，
    並由被告甲○○陪同告訴人至臺北市○○○路泛亞銀行內匯
    款90萬元之發票、匯款單、慈愛卡契約書、慈愛卡慈愛生命
    【百年禮儀】施行細則及服務說明各1份、告訴人向被告丁○○購買靈骨塔位8個及交換全安泰公司生前契約32份之統
    一發票2張、匯款單2張、慈恩園寶塔永久使用權狀1份及全
    安泰公司「薪傳專案」簽約書1份、告訴人向被告戊○○購
    買4張仁本卡之統一發票1張及仁本卡契約書1份等為主要論
    據。惟訊之被告等均堅詞否認有何詐欺情事，被告乙○○、
    丁○○均辯稱：渠等並未於向告訴人兜售慈恩園塔位之際，
    偽稱「3個月內可要求大地公司包銷告訴人所購之慈恩園塔
    位，而使告訴人得以賺取價差」等言詞；被告甲○○辯稱：
    並無詐欺；被告戊○○辯稱：其是跟告訴人說慈恩園塔位搭
    配鴻運卡比較好賣，但沒有詐欺等語。
四、經查：
  (一)關於被告乙○○、丁○○於91年6月間有無對告訴人丙○○○佯稱將包銷告訴人所購塔位，併使告訴人得以賺取差價之
    不實行銷手法而實施詐術部分：
  1.本件告訴人先於91年6月間起，經由大地公司業務員即被告
    丁○○推銷而先後購買慈恩園公司之慈恩園塔位計8個，又
    於91年10月至同年12月間，經由大地公司經理即被告乙○○
    推銷而購買慈恩園公司之慈恩園塔位計50個，嗣告訴人於92
    年12月5日，經由被告丁○○推銷，以所持1個慈恩園塔位兌
    換1個全安泰公司之生前契約的方式，換得32份全安泰公司
    之生前契約，斯時，告訴人計持有32份全安泰公司生前契約
    、慈恩園塔位26個（58減去32為26）；再於92年6月間，以
    持5個慈恩園塔位向親友抵押借款80萬元，另借款10萬元，
    計以90萬元之價格，經由大地公司課長即被告甲○○向慈關
    公司購買慈愛卡15張；再於94年4月27日，經由被告戊○○
    推銷，向衡科公司購買生前契約即仁本卡（後改名為鴻運卡
    ）4張，此際，告訴人計持有慈恩園塔位21個（26減去5為21
    ）、慈愛卡15張、仁本卡4張、全安泰公司之生前契約32份
    等情，經告訴人指陳在卷，復有告訴人向被告乙○○購買靈
    骨塔位之統一發票2張、匯款單2張、慈恩園寶塔永久使用權
    狀1份及全安泰公司「薪傳專案」簽約書1份、被告甲○○以
    每張慈愛卡6萬元之代價，出售15張慈愛卡，共計90萬元予
    告訴人，並由被告甲○○陪同告訴人至臺北市○○○路泛亞
    銀行內匯款90萬元之發票、匯款單、慈愛卡契約書、慈愛卡
    慈愛生命【百年禮儀】施行細則及服務說明各1份、告訴人
    向被告丁○○購買靈骨塔位8個及交換全安泰公司生前契約
    32份之統一發票2張、匯款單2張、慈恩園寶塔永久使用權狀
    1份及全安泰公司「薪傳專案」簽約書1份、告訴人向被告戊○○購買4張仁本卡之統一發票1張及仁本卡契約書1份等為
    憑，且為被告等所是認，此部分事實堪以認定。
  2.本案被告等所銷售之慈恩園公司之慈恩園塔位，是台北市唯
    一合法私人興建之塔位，採取先建後售方式銷售，更有捷運
    可直接抵達，而依據慈恩園公司慈字第95012號函所示，台
    北市政府殯葬處核准慈恩園公司啟用之佛道教儀式之塔位，
    共有47,738個塔位，至95年4月底尚未銷售數量為9,416個，
    已銷售為38,322個，出售率達百分之八十以上，顯見具有市
    場稀有性；另依台北市殯葬管理處北市宇二字第0953037720
    0號函之附件所示，慈恩園塔位吉祥型售價在12 萬元至16萬
    元，福祿型售價在24萬元至32萬元等情，則經本院以95年度
    上重訴字第25號確定判決認定在案，此有本院95年度上重訴
    字第25號判決在卷可參；顯見被告乙○○、丁○○等以每個
    個人塔位8萬2千元之代價所推銷之慈恩園塔位，並未高於市
    價，甚至較市價便宜，而告訴人係因認為有獲利空間，才投
    資購買多數塔位，亦據告訴人於原審法院結證在案（見96年
    度易字第3907號卷一第170至173頁），再者，被告等所銷售
    之慈恩園塔位，乃具有合法之使用執照，又告訴人於繳付買
    賣價金後，亦已取得塔位永久使用權狀及相關證明各情，則
    為告訴人所不否認，是就此而言，被告等並無施用詐術之行
    使，亦堪認定。
  3.又本件告訴人固指訴被告乙○○、丁○○2人，均向之佯稱3
    個月內可要求大地公司代為銷售告訴人所購之慈恩園塔位，
    並可賺取價差云云，然告訴人之指訴係以使被告受刑事訴追
    為目的，是告訴人之陳述是否與事實相符，原應調查其他證
    據以資審認，且必告訴人所述被害情形，無瑕疵可擊，併就
    其他方面調查，又與事實相符，始足據為有罪判決之基礎。
    查檢察官所認告訴人指稱被告乙○○、丁○○2人，均向告
    訴人佯稱3個月內可要求大地公司代為銷售告訴人所購之慈
    恩園塔位各情云云，除告訴人單一指述外，別無告訴人與被
    告等或大地公司所定之代、包銷契約或任何相關書面文件可
    憑，而告訴人此部分指述，復為被告等所否認，自難僅遽以
    告訴人之指述，即認定被告等曾向告訴人為前揭言詞或書面
    表示。再細譯告訴人於偵查中指稱：伊向丁○○買8個慈恩
    園靈骨塔，伊本來不想買，丁○○跟伊說銀行利率比較低，
    現在買可以做投資，如果要賣，可以委託他們賣，可以1 次
    5個委託他們賣，賣掉的話他們要抽一成佣金，沒有簽契約
    （指代銷慈恩園靈骨塔之契約），只有口頭約定等語（見96
    年度他字第2762號偵查卷第23頁）；在91年底，袁大淵遊說
    伊買了50個靈骨塔位，1個塔位是8萬2千元，他說購買後公
    司會幫伊轉賣，是一項投資等語（見96年度他字第2762號偵
    查卷第24頁）；顯見告訴人於偵查中即未具體指稱被告乙○○、丁○○向之兜售慈恩園塔位時，曾提及「3個月內」可
    要求大地公司代為銷售告訴人所購之慈恩園塔位乙節，已難
    遽認被告等有對告訴人施以將於3個月內包銷告訴人所購塔
    位，而使告訴人得以賺取價差之詐術可言；再核諸告訴人於
    原審審理中甚至明確指稱：「（被告〈丁○○〉有無向你說
    所買的慈恩園塔位，在3個月內可要求大地公司代為銷售，
    並可賺取差價？）被告〈指丁○○〉沒有如此向我說過，而
    是向我說我要賣的話，隨時可以賣。（丁○○向你說要賣的
    話，隨時可以賣，有無同時說，若你要賣的話，她可以在3
    個月內賣出？）丁○○也沒有這樣跟我說，她只是說要賣的
    話，隨時可以賣，等到我要賣的時候，我就請教她，她說她
    現在已經不在大地公司；丁○○、袁大淵在推銷的時候，都
    是說要賣塔位時可以找他們賣，但他們要抽一成佣金；丁○○、袁大淵說隨時可以賣，但沒有說一定賣的掉等語在卷足
    憑（見96年度易字第3907號卷一第26至30、170至175頁），
    更徵被告丁○○、乙○○應未於向告訴人兜售慈恩園塔位之
    際，偽以「3個月內可要求大地公司包銷告訴人所購之慈恩
    園塔位，而使告訴人得以賺取價差」等言詞，對告訴人施以
    詐術甚明，則檢察官認被告乙○○、丁○○等係涉嫌以3個
    月內可要求大地公司代為銷售告訴人所購之慈恩園塔位，並
    可賺取價差之不實行銷手法，對告訴人實施詐術因而構成詐
    欺取財罪等語，即有誤會。
  4.是本件被告乙○○、丁○○以低於市價之合理價額推銷塔位
    ，告訴人亦確已取得所購買之塔位，被告等並未有施行任何
    詐術，而告訴人所購買之塔位，相較其他地區之塔位市價，
    顯然已達其投資目的，並未有所謂陷於錯誤之情事，至於將
    來告訴人得否出售該塔位以賺取差價，實為告訴人投資商品
    所應自行承擔之風險，縱使被告等於推銷當時遊說以「要賣
    塔位時可以找他們賣」等語增強客戶信心，亦不能謂被告等
    施用詐術。
  (二)關於被告甲○○於92年6月間有無對告訴人丙○○○佯以承
    諾代銷慈恩園塔位，惟要搭配慈觀公司之慈愛卡比較好賣等
    詞之方式實施詐術部分：被告甲○○於偵查中否認要幫告訴
    人賣靈骨塔，並稱伊僅介紹客戶投資，未承諾幫忙代銷塔位
    等語，對此，告訴人並未針對被告甲○○否認其曾允諾為告
    訴人處理代銷慈恩園塔位事宜而為回應，而僅答稱「他（指
    甲○○）說買了慈愛卡比較好賣」等語（見96年度他字第27
    62號偵查卷第38頁）；嗣告訴人於原審審理中則結證稱：「
    （你向甲○○買這15張慈愛卡，是否要自己賣？）我自己哪
    有辦法賣，不過甲○○跟我說如果我要賣塔位的話，就要1
    個塔位配1個慈愛卡比較好賣，但甲○○是沒有說要幫我賣
    （甲○○有無跟你強調如果你要賣得時候，可以隨時委託他
    來賣？）他沒有這樣強調」等語（見96年度易字第3907號卷
    一第176至177頁）。俱見被告甲○○應無於向告訴人兜售慈
    愛卡時，偽以「要幫忙代為銷售慈恩園塔位」為由，使告訴
    人陷於錯誤，因而向之購買慈愛卡甚明；況慈關公司之慈愛
    卡服務內容包含提供遺體接送、安靈、協調代定禮廳、擇訂
    晉塔、火化日期、壽衣、棺木、入殮用品及儀式、家公祭告
    別禮堂整體設計、樂隊、骨灰罈等事宜，此有偵查卷附之慈
    愛卡契約書可參（見96年度他字第2762號偵查卷第50至54頁
    ），而慈恩園塔位，係供存放靈灰，亦有原審法院卷附之慈
    恩園公司塔位永久使用權狀契約書可稽，衡情，就投資殯葬
    服務事業者而言，若能一併結合提供人往生之後相關遺體處
    理事宜暨存放骨灰之靈骨塔位，則在此殯葬服務事業之銷售
    市場上即不無相對佔有優勢可言，是被告甲○○對告訴人告
    以要賣塔位的話，就要1個塔位配1個慈愛卡比較好賣等語，
    亦難謂係屬施以詐術。
  (三)就被告丁○○被訴92年12月5日詐欺犯嫌部分，檢察官係以
    丁○○向告訴人謊稱之前購買之慈恩園塔位，可以1個塔位
    換1份生前契約等詞，致丙○○○再陷於錯誤，以1個塔位損
    失2千元之代價，與丁○○交換全安泰公司之生前契約32 份
    ，共計損失6萬4千元後，丁○○即置之不理，並未代為轉售
    ，因認丁○○係涉犯詐欺取財罪嫌云云。然全安泰公司之生
    前契約內容為提供遺體接送、遺體安置、靈堂佈置、治喪規
    劃、壽材用品、壽衣、壽內用品、作七法事、做七祭品、孝
    服、骨灰罈等，該等服務之價格為15萬8千元等情，有辯護
    人於原審審理中所提出之全安泰禮儀服務說明、全安泰公司
    禮儀服務明細表、全安泰公司中式火化禮儀服務明細暨報價
    單等在卷可參，顯見全安泰公司之生前契約於市場上確有相
    當之財產價值，告訴人亦不否認被告丁○○有將所兌換之全
    安泰公司之生前契約32份交付予告訴人收執無誤，執此，自
    難認被告丁○○向告訴人所稱前所購買之慈恩園塔位，可以
    1個塔位換1份生前契約，因使丙○○○同意交換之行為，係
    屬詐術之實施。
  (四)另關於被告戊○○於94年4月27日有無對告訴人丙○○○謊
    稱1個月內可以幫忙代為銷售塔位，惟仍應搭配衡科公司之
    生前契約（即仁本卡，後改名為鴻運卡）等語而為實施詐術
    部分：本件告訴人固於偵查中指稱：被告蔡政泰跟伊說購買
    6張仁本卡後，即有21張的卡及塔位，這樣他1個月就會幫伊
    推銷出去等語（見96年度他字第2762號偵查卷第40頁）；然
    嗣於原審法院審理中則指稱：「（被告蔡政泰當初有無跟你
    說保證可以賣出你所買的仁本卡？）他是沒有保證，不過被
    告跟我說各醫院有很多往生者，應該可以在1個月內賣出，
    也沒有跟我說若賣不出去，要如何處理；我跟被告4人在買
    賣塔位或生前契約時，也沒有談到如果我要求他們幫我賣時
    ，他們必須在多久時間內賣出去的問題，另外除了袁大淵的
    部分，有跟袁大淵要求要等到25萬元才願意賣（塔位），其
    他被告是沒有跟我保證說賣的價錢至少會在我買的成本之上
    等語（見96年度易字第3907號卷一第76頁、96年度易字第39
    07號卷二第11至23頁）；足見檢察官認被告戊○○涉嫌以1
    個月內可幫忙代為銷售告訴人所購之慈恩園塔位、仁本卡之
    不實包銷行銷手法，對告訴人實施詐術因而構成詐欺取財罪
    等語，容有誤會。況台灣仁本服務股份有限公司（下稱台灣
    仁本公司）與衡科公司於92年12月15日簽立委託禮儀契約書
    ，依該契約內容，台灣仁本公司對於仁本卡關於契約禮儀服
    務事項，均有代為履行之義務，即台灣仁本公司同意持有仁
    本卡之會員，得免費搭配使用SCT台灣仁本公司之生命紀念
    廳VIP守靈套房7天或懷孝廳14天之服務之權利；且亦同意衡
    科公司以10萬2千元之優惠價格，支付台灣仁本公司承辦仁
    本卡會員往生禮儀之服務費，且中、西式之火化服務皆同；
    另因衡科公司之0800往生接體專線乃轉接至台灣仁本公司，
    並由台灣仁本公司指派專人24小時接聽（但目前是衡科公司
    自行接聽），需禮儀服務案件即聯絡台灣仁本公司鄰近事業
    處接洽；而台灣仁本公司確曾由職員陳兆瑩允許衡科公司職
    員使用印有「台灣仁本服務集團」文字之名片；另亦確有持
    仁本卡之會員向台灣仁本公司行使可免費搭配使用SCT台灣
    仁本公司之生命紀念廳VIP守靈套房7天或懷孝廳14天服務（
    免費提供鮮花、水果、拜飯）之權利；而台灣仁本公司確曾
    同意衡科公司就卡片名稱定為仁本卡，此乃衡科公司於發行
    卡片當時，為求仁本卡名稱響亮並為大眾樂於接受，而要求
    身為該卡之協力廠商即台灣仁本公司配合所致等情，有卷附
    之台灣仁本公司98年1月8日函文可稽（見原審97年度易字第
    3907號卷二第48至58頁），益徵被告戊○○所推銷出售交付
    告訴人之仁本卡確有相當之財產上價值，實難認被告戊○○
    向告訴人推銷出售仁本卡係屬對告訴人施用詐術。
  (五)本件告訴人所購之慈恩園塔位或慈愛卡、仁本卡等，數量非
    微，告訴人併自承係屬投資行為，而非供自用，則其於決定
    是否購買之初，原應慮及該等商品之性質，既屬殯葬服務事
    業商品，則於投資購買後，欲以之轉售時，在買賣市場上是
    否會因常人避諱談論生死相關問題，導致能否順利出售靈骨
    塔位或遺體處理服務契約時，將面臨一定之困難度，且審諸
    告訴人向被告等購買慈恩園塔位或慈愛卡、生前契約、仁本
    卡之前，告訴人的小孩即曾告知告訴人，別人買這些東西有
    賣不出去的狀況，但告訴人因認為那是別人的狀況，且相信
    其購買後應該賣的出去，所以還是向被告等人購買慈恩園塔
    位等商品等情，則經告訴人於原審審理中證述在卷（見96年
    度易字第3907號卷二第11至12頁），顯見告訴人向被告等購
    買上揭商品之前，對所購商品於購買後亦有可能無法順利轉
    手牟利乙節，應有認識，茲本件既無事證顯示被告等允諾為
    告訴人包銷所購靈骨塔位或慈愛卡、仁本卡等，則告訴人仍
    行決定投資購買後，對將來得否順利將之轉手出售以賺取差
    價，實為告訴人決定投資購買該等商品時即應考慮評估併承
    擔之風險，尚難以告訴人嗣後未能順利轉售獲利，遽認被告
    等於告訴人購買之初，縱有對告訴人為鼓勵購買或答應事後
    可協助轉售之詞，然該等商品事後未能順利轉售，即認係屬
    對告訴人施用詐術。
五、綜上所述，本件依前開現有之證據，尚無從說服本院形成被
    告等涉犯詐欺取財犯行有罪之心證；此外，復查無其他積極
    證據足資認定被告等涉有公訴人所指前揭犯行，既不能證明
    被告等犯罪，揆諸前揭規定及說明，自應為被告等無罪之諭
    知。
六、原審以不能證明被告4人犯罪，為被告等無罪之諭知，尚無
    不合。檢察官上訴意旨略以：本件各該殯葬業服務業者，是
    否依法將預收之費用交付信託業管理？攸關各生前契約之價
    值與被告販賣之價格是否相當。且原審未向慈恩園及臺北市
    國稅局查詢各該不同位置塔位價格，即認該塔位價格未高於
    市價，甚至便宜一半之多，即有應調查證據未予調查之違法
    云云。惟查，殯葬管理條例第44條雖規定：「與消費者簽訂
    生前殯葬服務契約之殯葬服務業，須具一定之規模；其有預
    先收取費用者，應將該費用百分之七十五依信託本旨交付信
    託業管理」。然其立法意旨，係明定生前契約收費，應將該
    費用百分之75依信託本旨交付信託業管理，以確保消費者之
    權益，是該條規定應係主管機關就從事殯葬服務業者所為之
    行政管理措施，其目的在於確保殯葬服務契約業者履約能力
    ，則如上開告訴人所指明殯葬服務業者縱非上開經公告符合
    「一定規模」並交付信託之生前殯葬服務契約業者，亦僅可
    認其所為業務經營行為違反主管機關之行政管制規定，除立
    法者認為該行為因事涉公益，而有特別立法就該業務經營行
    為設有特別刑法規範外，就該等業務經營是否另涉有刑法詐
    欺罪責，仍應視簽立該契約之當事人是否能依約履行契約內
    容，或有故意欺罔舉措作為判斷依據。況告訴人丙○○○購
    買慈恩園塔位、慈關公司之慈愛卡、全安泰公司之生前契約
    及衡科公司之生前契約（仁本卡）之目的，係在於投資獲取
    轉售利潤，而非預作將來要求上開公司履約使用，此亦據告
    訴人丙○○○證稱略以：被告等並未幫伊將塔位或生前契約
    轉賣出去，電話也不接，故認為被告有欺騙之虞等語明確（
    見96年度易字第3907號卷一第28頁），又告訴人並未否認或
    曾於偵查或原審審理時指摘上開殯葬服務業者之履約能力或
    實際經營情況，且丙○○○於本件交易中，亦非因上開公司
    之履約能力有問題而陷於錯誤並交付財物，則告訴人於事後
    徒以上開公司違反前開行政規定，指稱認被告涉有詐欺取財
    罪責，顯屬無據。再者，依原審卷附之臺北市殯葬管理處94
    年11月24日北市宇二字第09430772500號函附內容略以：「
    有關貴公司（指慈恩園寶塔誠業股份有限公司）A棟3、3R、
    6、7、8樓及C棟3、4樓吉祥刑塔位調價案，本處同意備查，
    請查照」並檢附慈恩園寶塔誠業股份有限公司A、C棟普通型
    塔位、神牌位價目表格在原卷可稽（詳見96年度易字第3907
    號卷一第59頁），是檢察官依告訴人請求，提起上訴，為無
    理由，應予駁回。
據上論斷，應依刑事訴訟法第368條，判決如主文。
本案經檢察官侯寬仁到庭執行職務。
中    華    民    國    98    年    9     月    8     日
                  刑事第二十一庭審判長法  官  蘇隆惠
                                      法  官  楊力進
                                      法  官  許永煌
以上正本證明與原本無異。
不得上訴。
                                      書記官  江采廷
中    華    民    國    98    年    9     月    8     日


司法院資訊處製作；財團法人民間司法改革基金會備份。
